臺灣臺中地方法院民事判決
　　　　　　　　　　　　　　　　　   110年度中簡字第33號
原      告  黃思穎  
被      告  謝綉窓  

兼上一人之
訴訟代理人  林金海  
被      告  林琮祥  

上列當事人間請求損害賠償事件，本院於民國110年9月6日言詞
辯論終結，判決如下：
    主      文
原告之訴駁回。
訴訟費用由原告負擔。　　　　
    事實及理由
壹、程序方面：
    按訴狀送達後，原告不得將原訴變更或追加他訴。但擴張或
    減縮應受判決事項之聲明者，不在此限；不變更訴訟標的，
    而補充或更正事實上或法律上之陳述者，非為訴之變更或追
    加，民事訴訟法第255條第1項第3款、第256條分別定有明文
    。查原告係依民法第184條第1項之規定，提起本件訴訟，原
    聲明為：被告等人應賠償原告共計新臺幣（下同）40萬元，
    及自起訴狀繕本送達翌日起至清償日止，按週年利率百分之
    5算之利息等語（見本院卷一第19頁）。嗣於本院民國110年
    2月8日言詞辯論期日更正聲明為：被告甲○○應給付原告20萬
    元；被告丙○○應給付原告5萬元；被告乙○○應給付原告15萬
    元等語（見本院卷一第117頁），再於同年7月17日提出準備
    書狀，請求被告分別給付上開金額，及均自起訴狀繕本送達
    翌日起至清償日止，按週年利率百分之5算之利息等語（見
    本院卷一第275頁），核屬不變更訴訟標的，而更正事實上
    、法律上之陳述，及減縮、擴張應受判決事項之聲明，與前
    揭規定並無不合，應予准許。
貳、實體方面：
一、原告主張：原告居住於母親洪美華所有之門牌號碼：臺中市
    ○區○○路000號房屋（下稱原告住處），甲○○則於相鄰之同路
    460號房屋經營汽車修配廠，丙○○為其配偶，乙○○為甲○○、
    丙○○之子。緣甲○○經營之汽車修配廠並無足夠空間供前來修
    理之車輛停放，而長期將待修或已修復之客戶或自家車輛停
    放於馬路邊，或占用道路、人行道進行車輛維修。原告為蒐
    證因而於109年4月間在住處安裝監視器；洪美華並於同年5
    月間委託原告向臺中市北區區公所調解委員會申請調解。然
    調解成立後，被告3人又分別對原告為下列侵權行為：
　㈠甲○○部分：
　⒈於109年5月15日占用原告住處前道路修理車輛，影響原告進
    出，侵害原告之住家安寧權。
　⒉於同年10月7日占用原告住處前道路維修車輛，影響原告進出
    ，侵害原告住家安寧及行車安全。
　⒊於同年月12日將客戶車輛停放在原告住處前面道路上進行維
    修，又請前來修車之客戶將車輛併排停放在其維修廠前，致
    原告要騎乘機車外出時，須與往來車輛搶道，侵害原告行車
    及人身安全。
　⒋於同年月23日在原告住處前面道路上修理車輛，影響原告進
    出，侵害原告行車安全。
　⒌於110年3月2日躺在原告住處前道路上修理車輛，致原告無法
    出門，侵害原告之人身自由。
　⒍爰依民法第184條第1項前段、後段之規定，請求甲○○就上開5
    次侵權行為，各賠償原告精神慰撫金4萬元，共計20萬元。
　㈡丙○○部分：
　⒈於109年7月3日在原告住處前人行步道，以：馬路是大家的，
    原告沒有權利禁止大家停車，原告對伊大小聲，沒有禮貌等
    語辱罵原告，已侵害原告之名譽權。
　⒉於同年11月12日在原告住處門口對著監視器大聲咆哮，並比
    畫奇怪的動作，騷擾鄰居，妨害原告居住安寧權。
　⒊爰依民法第184條第1項前段、後段之規定，請求丙○○就上開⒈
    、⒉之侵權行為，分別賠償原告精神慰撫金5,000元、45,000
    元，共計5萬元。
　㈢乙○○部分：
　⒈於109年7月3日，被告之客人辱罵原告「蕭查某（臺語）、嗆
    咖查某（臺語）沒人管教、要嗆咖（臺語，下同）滾回你家
    去嗆咖、罵三小，這裡是人行步道，路是大家的…」等語時
    ，乙○○負有義務，卻未勸阻其客人，並積極處理客人對原告
    之情緒暴動，致原告心生恐懼。
　⒉於同年9月25日下午1時44分至2時30分之間，在原告住處門口
    道路上修理紅色廂型車時，故意漏油在原告騎乘機車必經之
    道路上，任憑油汙流佈路面，未將油汙清理乾淨，影響原告
    行車安全及人身安全。
　⒊於同年10月15日上午9時21分、32分、40分、50分、中午12時
    14分、下午1時42分、翌（16）日凌晨3時23分、29分，接續
    在原告住處騎樓潑灑不明化學藥劑，並拿剪刀剪破原告貼在
    地面除油之衛生紙、噴灑不知名液體擦拭旁邊乾淨的騎樓磨
    石子地面，侵害原告之居住安寧權。
　⒋爰依侵權行為之法律關係，請求乙○○就上開⒈、⒉、⒊所示之侵
    權行為，分別賠償原告1萬元、7萬元、7萬元之精神慰撫金
    。
　㈤並聲明：甲○○應給付原告20萬元；丙○○應給付原告5萬元；乙○○應給付原告15萬元，及均自起訴狀繕本送達翌日起至清償
    日止，按週年利率百分之5計算之利息。
二、被告方面：均否認對原告有何侵權行為，並分別抗辯如下：
  ㈠甲○○部分：兩造房屋騎樓相連，經常有不特定人經過，馬路
    上經常有車輛臨時停車，並非均是被告客戶所為，且無占用
    道路營業、無妨礙原告出入之行為。茲分述如下：
  ⒈109年5月15日部分：客戶之車輛並未停放在原告住處前，且
    甲○○只是查看一下，並無修理客戶車輛之情事，當時原告本
    人並未在場，其機車也未停放在原告住處。
  ⒉同年10月7日部分：當時是上游廠商派員送貨過來，但甲○○並
    未指示廠商人員將車輛停放在原告住處前，又因廠商人員表
    示車輛發出怪聲，甲○○始幫忙查看，但並無修理車輛之行為
    ，且當時原告仍可以出入其住處。
　⒊同年月12日部分：原告住處出入口並無被車輛擋住，當時車
    輛並非停在原告住處門口，且原告亦無經過該處。
  ⒋同年月23日部分：原告所提出照片中之車輛，有些不知是何
    人所有，並非甲○○在修理之車輛；且車輛停放位置亦不在原
    告住處前；該日甲○○雖曾有檢查車輛之情形，然均未阻礙原
    告通行。　
　⒌110年3月2日部分：原告提出照片中的紅色廂型車是甲○○有人
    的車輛，其停放位置是在台中市北區忠明路456號與原告住
    處間的畸零地前面；至於照片中的白色車輛則不是甲○○或其
    客戶之車輛，若有客戶車輛停在原告住處前，甲○○會請其馬
    上離開。當日下午2時36分許，甲○○是要將移車，讓裡面的
    車輛出來，當時丙○○有在場，並將此事告知原告。
  ㈡丙○○部分：
　⒈109年7月3日並未辱罵原告，只是當時因原告語氣太重、態度
    太兇，始跟原告說女孩子說話不要這麼大聲，沒有禮貌等語
    。
　⒉同年11月12日只是問警察妨害到原告何事；至於對著監視器
    說話，只是要原告下來講，並未罵人，當時有警察在場，如
    果有辱罵原告之事，警察亦會知悉。
　㈢被告乙○○：
　⒈109年7月3日部分，是被告的客戶與原告爭吵，乙○○見其等要
    起衝突，才示意客戶進入被告房屋，以化解其與原告之糾紛
    。
　⒉同年9月25日部分，是因乙○○在為修理之車輛添加機油時，因
    操作不慎，致部分機油流到地面，乙○○隨即以布覆蓋其上，
    並放置木屑，以將機油吸乾後，再行處理。
　⒊同年10月15日至16日凌晨部分，是因為兩造房屋騎樓交界處
    有黑點，乙○○因而持續使用清潔劑清理。又因擔心路人踩踏
    致擴散，所以立刻擦拭，待清潔完畢後就回復乾淨之狀態等
    語。
　㈣並均聲明：①原告之訴駁回；②如受不利判決，願供擔保免為
    假執行。
三、得心證之理由：
  ㈠按因故意或過失不法侵害他人之權利者，負損害賠償責任。
    故意以背於善良風俗之方法，加損害於他人者亦同。不法侵
    害他人之身體、健康、名譽、自由、信用、隱私、貞操，或
    不法侵害其他人格法益而情節重大者，被害人雖非財產上之
    損害，亦得請求賠償相當之金額，民法第184條第1項、第19
    5條第1項前段分別定有明文。惟按侵權行為損害賠償責任，
    須行為人因故意過失不法侵害他人權利，亦即行為人須具備
    歸責性、違法性，並不法行為與損害間有相當因果關係，始
    能成立。又所謂背於善良風俗，係指違反保護個人法益之法
    規，或廣泛悖反規律社會生活之根本原理的公序良俗者而言
    。另主張侵權行為損害賠償請求權之人，對於侵權行為之成
    立要件應負舉證責任。
　㈡原告主張依民法第184條第1項前段、後段之規定，請求甲○○
    負損害賠償責任，並無理由：
　⒈原告主張甲○○於109年5月15日有占用原告住處前道路修理車
    輛，影響原告進出，侵害原告之住家安寧權之侵權行為，固
    提出監視器翻拍照片為證（見本院卷一第37、181、279、28
    1頁），惟甲○○否認有何侵權行為，抗辯：客戶車輛並未停
    放在原告住處前面，伊亦無在該處修理車輛，當時原告亦未
    在場等語。經查，原告住處前方人行道上有放置「請勿停車
    」之立牌，該處有斜坡可供機車通行，而原告住處與隔鄰之
    456號房屋間，有一畸零地，原告住處與該畸零地間之人行
    道上，則有一變電箱等情，業據原告陳明在卷（見本院卷二
    第19、20頁），且為被告所不爭執，而堪認定。而觀諸上開
    照片，甲○○雖有在道路上查看已將引擎蓋掀開之車輛之行為
    ，然該車輛之車頭係在上開變電箱前，而與原告放置在人行
    道上之「請勿停車」立牌、供機車通行之斜坡處，仍有段距
    離；換言之，該車輛係停放在畸零地前方，而非原告住處前
    方，是甲○○抗辯客戶之車輛並未停放在原告住處前方，應可
    認定。從而，甲○○當時縱有在道路上查看或修理車輛之行為
    ，然其位置既在畸零地前方，顯無阻礙原告經由住處前方供
    機車通行之斜坡出入之情。是原告主張甲○○於上開時間占用
    其住處前方道路修理車輛，影響原告進出云云，尚無可採。
  ⒉原告就其主張甲○○有於109年10月7日有占用原告住處前道路
    維修車輛，影響原告進出，侵害原告住家安寧及行車安全之
    侵權行為，雖提出監視器翻拍照片為證（見本院卷一第51、
    195、197、303、305、307頁），然為甲○○所否認，並以當
    時是廠商人員送貨過來，並未指示廠商人員將車輛停放該處
    ，之後因該人表示車輛有怪聲，所以才幫忙查看一下，並無
    修車之行為，且原告仍可出入其住處等語置辯。經查，由上
    開照片觀之，甲○○僅有於同日晚上6時36分許，有在道路上
    查看已將引擎蓋掀開之車輛之行為，其餘時間尚未見甲○○有
    在道路上修理車輛之行為。又該已掀開引擎蓋之車輛雖停放
    在道路上，然停放位置乃在畸零地前方，車頭並未超過畸零
    地與原告住處間之變電箱，而無占據原告住處前方供機車通
    行斜坡前之道路之情事。故而，甲○○縱有於該處修車之舉，
    亦難認此已造成原告機車出入之阻礙。是原告主張上情，尚
    難憑採。
　⒊原告主張甲○○有於109年10月12日將客戶車輛停放在原告住處
    前面道路上進行維修，並請客戶將車輛併排停放在其修配廠
    前，致原告要騎車外出時，須與往來車輛搶道等情，然為甲○○所否認，並辯稱：原告所指之車輛並非停放在原告住處前
    ，且當時原告亦未經過該處等語。經查，由原告提出之監視
    器翻拍照片（見本院卷一第201、203、205頁、第289至301
    頁）觀之，當日上午9時18分許，固有一輛紅色廂型車停放
    在畸零地前方，然原告住處前方通行機車之斜坡處，乃屬淨
    空狀態，並無車輛停放，應不足以妨礙原告機車通行；又同
    日9時32分許，在上開紅色廂型車之左前方道路上，固有一
    輛深色車輛停放，然該車停放地點靠近車道，而與路面邊線
    、供機車通行之斜坡均有相當距離，且該車旋於同日9時34
    分即駛離，故應無阻礙原告機車經由斜坡通行之情；另同日
    9時35分許，上開紅色廂型車駛離，前開深色車輛則接續停
    在同一位置，此時在甲○○修配廠前方固另有2部車輛併排停
    放道路上，然原告住處前方道路乃維持淨空狀態，對於原告
    由其住處騎乘機車外出，應屬無礙；再者，於同日9時35分
    許，雖有車輛併排停放在被告修配廠前方道路上，然該2部
    車輛如此停放，與甲○○是否有關？是否出於甲○○授意所為，
    因原告就此並未舉證證明之，而均屬不明，自難因而認定甲○○有原告所指之侵權行為。況由原告提供之照片觀之，均未
    見原告於上開時間，有騎乘機車行經該處之情，則原告主張
    因該2車併排停放，致其騎車外出時需與往來車輛搶道，行
    車及人身安全受到侵害云云，亦難採認。
　⒋原告主張甲○○有於109年10月23日在原告住處前面道路上修理
    車輛，影響原告進出，侵害原告行車安全之侵權行為等情，
    惟甲○○否認之，並抗辯：原告所指之車輛，有些不知是何人
    所有，非甲○○在修理之車輛；且車輛停放位置亦不在原告住
    處前；該日甲○○雖曾有檢查車輛之情形，然均未阻礙原告通
    行等語。經查，原告固提出監視器翻拍照片為證（見本院卷
    一第209、211、213、307至311頁），然原告就其主張停放
    該處之車輛均為甲○○之修車客戶乙節，亦未能舉證以實其說
    ；且觀之同日下午5時33分許之監視器翻拍照片，甲○○固有
    與另1男子站在廂型車前方，然該廂型車停放位置乃在畸零
    地前方，車頭並未超過變電箱，並無占據原告住處前方道路
    之情形，顯對於原告騎乘機車進出，並無妨礙，足認甲○○上
    開抗辯屬實。原告主張甲○○有上開在道路上修車而影響其進
    出之侵權行為，當無可採。
　⒌原告主張甲○○110年3月2日有在原告住處前方道路上修理車輛
    ，影響原告出入之侵權行為，並提出監視器翻拍照片為證（
    見本院卷一第247頁、第313至327頁）。惟甲○○否認於該日
    有何侵權行為，並以前詞置辯。經查：
　①觀之該日上午11時7分57秒至17分12秒許之監視器翻拍照片，
    確有一輛紅色廂型車停放原告住處人行道前方之斜坡附近，
    且甲○○與另一男子立於該車輛旁交談，甲○○並於11時14分許
    躺在該車下方修理車輛等情無訛，而甲○○復自承該廂型車為
    其友人所有，則甲○○之友人有於上開時間將車輛停放在該處
    ，及甲○○有在該處修理車輛之行為等情，應堪認定。然該紅
    色廂型車停放位置並未完全佔據原告住處前方供機車通行之
    斜坡，所留通道仍可供機車通過，且該車輛停車時間復約10
    分鐘，並參以甲○○修車位置係在畸零地前方，並非原告騎乘
    機車經由斜坡出入必經之地，當不至於阻礙原告騎乘機車從
    該斜坡進出，堪可認定。
　②又同日約上午11時18分至36分許，有一輛白色自小客車停放
    在緊鄰原告住處前斜坡處之道路，且該車駕駛人於停車後，
    乃前往甲○○之修車廠，與人交談等情，亦有監視器翻拍照片
    在卷可參（見本院卷一第317、319、321頁），而堪認定。
    然由上開照片觀之，甲○○並無在該車停放處修理車輛之行為
    ，是原告主張甲○○有於上開時間在該處修車而影響其進出云
    云，並無可採。至該車停放方式，固可能造成原告機車出入
    之阻礙，然該車駕駛者既為甲○○以外之第三人，縱其為甲○○
    所相識之人，然由其停車過程中，並未見甲○○出現在監視器
    翻拍照片中，故仍難認該車之停放方式，係出於甲○○之授意
    或指示，自難逕認甲○○與之有何關聯。
　③原告主張同日下午返家時發現出入口被車輛擋住，要拿手機
    拍照時，丙○○衝出來阻止，甲○○始將該車駛離等情，並提出
    監視器翻拍照片為證（見本院卷一第325、327頁）。而甲○○
    就其有將原停放在道路上之車輛駛離等情並不爭執，惟抗辯
    當時是要移車，讓裡面的車出來等情。經查，由上開照片觀
    之，甲○○所駛離之車輛，原停放在位置係在原告住處前供機
    車通行之斜坡與變電箱之前方道路上，然其車輛所留通道之
    寬度，仍足以供機車通過斜坡，故此縱令原告主觀上感到出
    入不便，然並未造成原告機車完全無法經由斜坡出入之情形
    甚明；況甲○○在原告騎乘機車返家時，隨即將該車駛離，要
    難認甲○○於110年3月2日上開時間因停放該車造成原告短暫
    不便之行為，已侵害原告之人身自由。是原告主張甲○○有此
    部分侵權行為，仍無可採。
　⒍又按所謂居住安寧之人格法益，旨在維護符合符合人格尊嚴
    之生活環境，已超越傳統人格權保護之範圍，具有保護社區
    生活、環境維護之法益，在其要件上，須其侵害（例如噪音
    、臭氣、煙味、振動）超越一般人社會生活所能忍受之程度
    ，始能認為屬不法侵害他人居住安寧之人格法益，而不以個
    人主觀感受或好惡為據，且居住安寧之人格利益，與從事一
    般合理居家社會活動之自由，均屬經營平穩安全生活應有之
    權利，應同受保障。原告雖主張其長期以來，均為前來請甲○○經營之修配廠修車客戶之停車問題所苦惱，然路邊停車在
    我國社會實屬常見，且若是為修車目的而前來之車輛，衡情
    其停車狀態並無長久、固定之性質，故此縱令原告感到生活
    上不便或難以忍受，然倘若甲○○經營修配廠所致之停車問題
    ，未逾一般人依當地環境、生活作息狀況等所能容忍之範圍
    ，即難謂有不法侵害居住安寧之情事，附此敘明。
　⒎綜上各節，原告主張甲○○有上開5次侵權行為，尚不足以證明
    ，則其依民法第184條第1項前段、後段之規定，請求甲○○賠
    償其損害，自屬無據。
  ㈢原告依民法第184條第1項前段、後段之規定，請求丙○○負損
    害賠償責任，並無理由：
　⒈原告主張丙○○於109年7月3日在原告住處前方人行道上，辱罵
    原告：馬路是大家的，原告沒有權利禁止大家停車，原告對
    伊大小聲，沒有禮貌，已不法侵害原告之名譽權等語。而丙○○否認有侵害原告名譽權之行為，並抗辯是因為原告口氣太
    重，態度太兇，才跟原告說女孩子說話不要這麼大聲，沒有
    禮貌等語。經查：
　①按侵害名譽權損害賠償，須行為人因故意或過失貶損他人之
    社會評價，而不法侵害他人之名譽，致他人受損害，方能成
    立。亦即行為人須具備違法性、有責性，並不法行為與損害
    間具有因果關係，始足當之。又民法上名譽權有無受損害，
    應以社會上對其人評價是否貶損作為判斷之依據。而涉及侵
    害他人名譽之言論，可包括事實陳述與意見表達，前者具有
    可證明性，後者則係行為人表示自己之見解或立場，無所謂
    真實與否，亦即並無絕對客觀之真假是非之分。是就可受公
    評之事項，為主觀之評論、價值判斷之表達，是否適當，應
    做較為寬鬆的認定，縱批評內容用詞遣字不免尖酸刻薄，足
    令被批評者感到不快或影響其名譽，亦應認受憲法之保障。
  ②查原告主張其與丙○○係在就停車問題起口角爭執時，丙○○說
    原告對其大小聲，沒有禮貌等情，而丙○○亦自承有對原告表
    示說話不要這麼大聲，沒有禮貌等情，足徵丙○○於當時確有
    表達對原告說話語氣之不滿，並指稱原告沒有禮貌等情。而
    原告復主張因丙○○有重聽，所以要求原告說話時要大聲，否
    則其聽不到等情，足見丙○○應係就原告以較大聲量與其說話
    ，而感到不滿，始以沒有禮貌等語斥責原告。然丙○○稱原告
    講話大聲，沒有禮貌，乃屬其主觀意見之表達、對原告態度
    之評論，縱然使原告感到不快，惟其用詞並非偏激或尖酸刻
    薄，尚不足使原告客觀之社會評價受到貶損，自難認丙○○此
    舉屬侵害原告名譽權之不法行為。
  ⒉原告主張丙○○於109年11月12日在原告住處面前對著監視器大
    聲咆哮，並比劃奇怪動作，騷擾鄰居，侵害原告居住安寧權
    云云，而丙○○則否認有何侵權行為，並抗辯當時對著監視器
    說話只是要原告下來講，並未罵人等語。而由原告提出之監
    視器翻拍照片（見本院卷一第241頁）觀之，雖可看到丙○○
    於同日晚上7時52分許，有對著原告裝設之監視器比劃，然
    參以原告另主張：當時伊在3樓聽到樓下有大聲咆哮的聲音
    ，丙○○用臺語說「就是這一戶」，伊去查看監視器，發現警
    察有到場，丙○○對著原告住處大門及監視器比手畫腳，當時
    並未聽到聲音，伊打電話問警察，警察叫伊不用出現等語（
    見本院卷二第19頁），顯見丙○○剛開始雖聲量較大，因而引
    起原告之注意，然於原告去查看監視器畫面時，並未能清楚
    聽聞丙○○說話之內容，顯見丙○○並非持續發出大聲響；且由
    原告提出之同日晚上7時59分之監視器翻拍照片（見本院卷
    一第243頁）中，已不見丙○○之身影，益證丙○○雖有對一度
    原告設置之監視器畫面比劃、大聲說話，然至多僅有數分鐘
    時間，此尚不足認為丙○○上開短時間發出聲響或比劃之單一
    行為，已超越一般人社會生活所能忍受之程度，而有不法侵
    害原告居住安寧之人格法益可言。
　⒊基上，原告主張丙○○有上開2次侵權行為，而依民法第184條
    第1項前段、後段之規定，請求丙○○負損害賠償責任，亦難
    認有據。　
  ㈣原告主張依民法第184條第1項前段、後段之規定，請求乙○○
    負損害賠償責任部分，並無理由：
　⒈原告主張乙○○於109年7月3日，在其客戶以「蕭查某（臺語）
    」等語辱罵原告時，負有勸阻義務，卻不作為，致原告心生
    恐懼云云，乙○○則否認有何侵權行為，並抗辯：當時是伊客
    人與原告爭吵，伊見其等要起衝突，即示意客戶進入被告屋
    內以為化解等語。惟按侵權行為之成立，須有加害行為，所
    謂加害行為包括作為與不作為，其以不作為侵害他人之權益
    而成立侵權行為者，必以作為義務之存在為前提。在當事人
    間無一定之特殊關係之情形下，原則上固無防範損害發生之
    作為義務，惟如基於法令之規定，或依當事人契約之約定、
    服務關係（從事一定營業或專門職業之人）、自己危險之前
    行為、公序良俗而有該作為義務者，亦可成立不作為之侵權
    行為。查原告主張乙○○就其客戶辱罵原告之行為，負有勸阻
    義務，然其並未具體說明此義務之來源，並舉證以實其說，
    自難認乙○○就其客戶以言語辱罵原告之事，負有防範危險發
    生之注意義務。是原告主張乙○○違反注意義務，以未勸阻其
    客戶之不作為方式，侵害原告之權利，自屬無據。況原告亦
    主張乙○○有對其客人說走了走了，不要理原告，並將其客人
    拉至店內等情（見本院卷一第25頁），核與乙○○所辯見原告
    要與其客戶起衝突時，有示意客戶進入其屋內等情，尚屬相
    符，而堪認其已有要求其客戶離開與原告衝突之現場，以化
    解其等衝突之積極作為無訛。是原告主張乙○○有上開不法侵
    權行為云云，核屬無據。
　⒉原告主張乙○○於109年9月25日在原告住處前方道路上修車時
    ，故意漏油在原告機車行進必經轉彎處之道路上，影響原告
    行車安全及人身安全等情，而乙○○否認有何故意侵權行為，
    並抗辯其在為修理之車輛添加機油時，操作不慎致部分機油
    流到地面上，但其隨即先以在該處覆蓋布、放置木屑之方式
    ，吸乾機油後，再行處理等情。經查，由原告提出之監視器
    翻拍照片，可見一輛紅色廂型車正在駛離原停車位置，而在
    其原停車處之變電箱前方道路上有機油殘留痕跡，且該機油
    殘留處，已有以布覆蓋其上，足徵乙○○上開抗辯並非虛情。
    又原告主張乙○○係故意讓機油流至地面云云，然為乙○○所否
    認，原告就該機油殘留乃係乙○○故意造成之有利於己之事實
    ，並未舉證以實其說；況衡情若上情係乙○○故意為之，當無
    可能在該紅色廂型車尚未駛離前，即已就地面殘留機油之狀
    況，為立即之處置，是乙○○抗辯係不慎將機油流到地面乙節
    ，應可採信。而乙○○雖於添加機油時，因過失讓機油流至地
    面上，然其既立即就此為必要之處置，且該機油殘留面積不
    大，其位置復係在畸零地前方禁止臨時停車紅線往道路之區
    域，與原告住處前方出入之斜坡（黃線區域）尚間隔一段距
    離，原告如欲騎車返家，應可輕易閃避；況由原告提出之監
    視器翻拍照片，並未見有原告適於當時騎乘機車行經該處之
    畫面，自難認原告主張乙○○上開行為，有侵害其行車、人身
    安全之情為可採。
　⒊原告主張乙○○於109年10月15日上午9時21分迄至翌（16）日
    凌晨3時29分許，接續在原告住處騎樓潑灑不明化學藥劑，
    並拿剪刀剪破原告貼於地面之除油衛生紙，噴灑不明液體擦
    拭乾淨的磨石子地板之行為，以侵害原告之居住安寧權等情
    ，提出監視器翻拍照片為證（見本院卷一第55至65頁、第34
    3至365頁）。而乙○○就有於上開時間在原告住處騎樓潑灑液
    體、擦拭地板等情並不爭執，惟否認有何侵權行為，並抗辯
    是因為兩造房屋騎樓交接處有黑點，因而使用清潔劑清理，
    又因擔心路人踩踏擴散，所以立即擦拭等語，並提出使用之
    清洗劑、現場照片為證（見本院卷一第143至147頁、第371
    至375頁）。經查，原告雖主張乙○○上開行為侵害其居家安
    寧權，然其另主張係於110年10月16日透過監視器畫面始發
    現上情，足見乙○○於為上開行為時，並未造成任何足以超越
    一般人社會生活所能忍受之程度之聲響、氣味等情甚明，自
    無從認為原告之居住安寧權受到不法之侵害。又原告住處之
    所有權人為原告之母親，且原告於本件並不主張乙○○上開行
    為侵害其住處之所有權等情，已據其陳明在卷（見本院卷一
    第269頁），則原告主張乙○○使用藥劑之行為，造成其住處
    騎樓地板石材汙損，無論是否屬實，因已屬所有權是否受到
    侵害之範疇，本件自無審究之必要，併此敘明。
　⒋從而，原告主張乙○○有上開3次侵權行為，並請求乙○○依民法
    第184條第1項前段、後段，負損害賠償責任，尚屬無據。
  ㈤綜上所述，原告依民法第184條第1項前段、後段之規定，請
    求甲○○給付20萬元、丙○○給付5萬元、乙○○給付15萬元，及
    均自起訴狀繕本送達翌日起至清償日止，按週年利率百分之
    5計算之利息，均無理由，應予駁回。
四、本件事證已臻明確，兩造其餘攻擊防禦方法，與本件判決結
    果，尚無影響，爰不逐一論述，附此敘明。
五、結論：本件原告之訴為無理由，依法判決如主文。
中　　華　　民　　國　 110　　年　　9 　　月　　27　　日
                  臺灣臺中地方法院臺中簡易庭
                                  法  官  郭妙俐
以上為正本，係照原本作成。
如不服本判決，應於送達後20日內，向本院提出上訴狀並表明上
訴理由，如於本判決宣示後送達前提起上訴者，應於判決送達後
20日內補提上訴理由書（須附繕本）。如委任律師提起上訴者，
應一併繳納上訴審裁判費。
中　　華　　民　　國　 110　　年　　9 　　月　　27　　日
                                  書記官  林素真